臺灣臺中地方法院刑事判決　　　　　　 100年度易字第2734號
公　訴　人　臺灣臺中地方法院檢察署檢察官
被　　　告　徐瑞軒
上列被告因竊盜案件，經檢察官提起公訴（100年度偵字第1970
號），本院判決如下：
    主    文
徐瑞軒犯攜帶兇器竊盜罪，累犯，處有期徒刑拾月。
    犯罪事實
一、徐瑞軒前於民國94年間因竊盜等案件，經臺灣新竹地方法院
    以94年度訴字第369號判處有期徒刑8月確定，於96年3月11
    日縮刑期滿執行完畢。又於98年間因竊盜案件，經臺灣苗栗
    地方法院以98年度易字第355號判處有期徒刑10月確定，甫
    於99年7月13日縮刑期滿執行完畢。詎仍不知警惕，基於意
    圖為自己不法所有之竊盜及妨害供公眾使用之民生用電犯意
    ，於99年10月27日凌晨3時10分許前之某時，騎乘車牌號碼
    982-CJE號普通重型機車，至臺中市大安區○○○路（東往
    西方向）前，攜帶客觀上具有危險性、足以剪斷電線內銅線
    之不明剪具之兇器，攀爬該處道路旁編號09129號、09130號
    、09131號之電線桿後，使用上開足以剪斷電線內銅線之不
    明剪具，竊取該供公眾使用之公共路燈電線合計約200公尺
    。得手後，適警於99年10月27日凌晨3時10分許，至該處路
    段巡邏，徐瑞軒旋將上開機車及竊取之電線棄置於該處地上
    ，而倉皇逃入路旁之稻田及樹林躲藏。經警發覺上開機車停
    放該處路旁及地上有遭竊取之電線可疑而通報警網，並扣得
    前開機車1輛、遭竊取之電線（合計約200公尺，已發還）、
    被告所有之美工刀1支、美工刀片3盒、鋼筋1支、麻布袋1個
    、棉質手套1雙等物，而查悉上情。
二、案經臺中市政府警察局大甲分局報告臺灣臺中地方法院檢察
    署檢察官偵查起訴。
    理    由
一、證據能力部分
(一)現行刑事訴訟法關於「鑑定」之規定，除選任自然人充當鑑
    定人外，另設有囑託機關鑑定制度。依同法第198條、第208
    條之規定，不論鑑定人或鑑定機關、團體，固均應由法院、
    審判長、受命法官或檢察官視具體個案之需要而為選任、囑
    託，並依第206條之規定，提出言詞或書面報告，始符合同
    法第159條第1項所定得作為證據之「法律有規定」之情形。
    否則所為之鑑定，仍屬傳聞證據。然於司法警察機關調查中
    之案件，為因應實務上，或因量大、或有急迫之現實需求，
    併例行性當然有鑑定之必要者，例如毒品之種類與成分、尿
    液之毒品反應，或者槍彈有無殺傷力等鑑定，基於檢察一體
    原則，得由該管檢察長對於轄區內之案件，以事前概括選任
    鑑定人或囑託鑑定機關、團體之方式，俾便轄區內之司法警
    察官、司法警察對於調查中之此類案件，得即時送請先前已
    選任之鑑定人或囑託之鑑定機關、團體實施鑑定，以求時效
    （法務部92年9月1日法檢字第0920035083號函參照，刊載於
    法務部公報第312期）。此種由檢察機關概括選任鑑定人或
    概括囑託鑑定機關、團體，再轉知司法警察官、司法警察於
    調查犯罪時參考辦理之作為，法無明文禁止，係為因應現行
    刑事訴訟法增訂傳聞法則及其例外規定之實務運作而為。此
    種由司法警察官、司法警察依檢察官所概括選任之鑑定人或
    囑託鑑定機關、團體所為之鑑定結果，與檢察官選任或囑託
    為鑑定者，性質上並無差異，同具有證據能力（最高法院96
    年度台上字第2860號判決意旨參照）。經查，本案卷附之內
    政部警政署刑事警察局100年2月15日刑醫字第1000017214號
    號鑑定書（見偵卷第33頁），雖係由警察機關送請鑑定，然
    依臺灣高等法院檢察署檢察長概括選任鑑定機關名冊所載，
    內政部警政署刑事警察局為臺灣高等法院檢察署檢察長概括
    選任為鑑定之機關，此為本院審判職務所知悉之事實，揆諸
    前揭說明，上開鑑定書應屬刑事訴訟法第208條準用第206條
    第1項所稱之書面報告，為同法第159條第1項所指法律有規
    定之情形，自有證據能力。
(二)按被告以外之人於審判外之陳述，雖不符前4條之規定，而
    經當事人於審判程序同意作為證據，法院審酌該言詞陳述或
    書面陳述作成時之情況，認為適當者，亦得為證據。當事人
    、代理人或辯護人於法院調查證據時，知有第159條第1項不
    得為證據之情形，而未於言詞辯論終結前聲明異議者，視為
    有前項之同意，刑事訴訟法第159條之5定有明文。立法意旨
    在於傳聞證據未經當事人之反對詰問予以核實，原則上先予
    排除，惟若當事人已放棄詰問或未聲明異議，基於證據資料
    愈豐富，愈有助於真實發現之理念，且強化言詞辯論主義，
    法院自可承認該傳聞證據例外有證據能力。經查，公訴人、
    被告於本院準備程序及審判期日，就本院後述所引之傳聞證
    據之證據能力，均表示沒有意見，未予爭執，且迄至言詞辯
    論終結前亦未聲明異議。本院審酌本案後述所引之傳聞證據
    資料之製作、取得，尚無違法不當之情形，且均與本案之事
    實有關，認為以之作為證據應屬適當，揆諸上開規定，應認
    本案後述所引之傳聞證據，均有證據能力。
(三)此外，本案作為判決基礎所引用之非供述證據，均與本案待
    證事實具有關聯性，且無證據證明有何偽造、變造或公務員
    違法取得之情事，復業經本院依法踐行調查證據程序，依法
    自得作為證據，而均有證據能力。
二、實體部分
    訊據被告固坦承於99年10月27日凌晨3時10分許，其所有、
    使用之車牌號碼為982-CJE號重型機車停在臺中市大安區○
    ○○路口，車鑰匙未拔取，扣案之美工刀1支、美工刀片3盒
    、鋼筋1支、麻布袋1個、棉質手套1雙、電纜線1截等物為其
    所有，惟矢口否認有何竊盜犯行，辯稱：伊於99年10月26
    日晚上大約10時、11時左右，從新竹北埔住處騎乘機車出發
    ，想到台中龍井找玩跳舞遊戲「尬舞」的網友「妞妞」，想
    先到臺中，再上網和她連絡。於同年月27日凌晨1、2時左右
    ，機車在西濱快速道路故障，因為風很大，所以把車牽到附
    近的防風林放，當時機車旁邊沒有電纜線，伊之後躲在另一
    邊的菜園，有一塊豎立的木板，將木板放在地上，躺在木板
    上睡覺，菜園沒有辦法停放機車，所以把機車放在防風林那
    邊，而且想說機車發不動，所以也沒有拔鑰匙。後來早上6
    、7點起來，去看機車，結果沒有看到機車，原本想去派出
    所報案說機車不見，到派出所，派出所員警就問名字，然後
    就帶伊到派出所。伊當時身上及車上都沒有帶油壓剪或破壞
    剪，電纜線是用油壓剪剪斷的，美工刀沒辦法把電線剪斷云
    云。經查：
(一)被告所有、使用之車牌號碼為982-CJE號重型機車，於99年
    10月27日凌晨3時許，停在臺中市大安區○○○路、編號091
    30號電線桿前方田埂旁，車鑰匙未拔取，扣案之美工刀1支
    、美工刀片3盒、鋼筋1支、麻布袋1個、棉質手套1雙等物為
    其所有，在臺中市大安區○○○路道路旁編號09129號、091
    30號、09131號電線桿之公共路燈電線遭竊取合計約200公尺
    等情，業據證人即員警王柏強、臺中市大安區公所技士王柏
    森證述明確，亦為被告所不爭執，復有職務報告書、大甲分
    局海墘派出所扣押筆錄、扣押物品目錄表、贓物認領保管單
    、現場照片8張、刑案現場測繪圖（見警卷第1-2頁、第17-2
    3頁、第27頁、第31-37頁、第39頁）、臺中市政府警察局大
    甲分局100年2月25日中市警甲分偵字第1000004104號函及檢
    附之現場勘查報告、內政部警政署刑事警察局100年2月15日
    刑醫字第1000017214號鑑定書（見偵卷第22-33頁）等資料
    在卷可稽，是此部分事實，堪以認定。
(二)又證人即員警王柏強於100年12月8日本院審理時證述：「（
    本件你是如何發現被告有竊盜之可疑？）在99年10月27日凌
    晨3時巡邏經過案發地點東西五路二段，該路段之前電纜線
    有多次被竊，該路段之前才復電，當天經過該路段發現路燈
    又沒有亮，我們就將速度放慢，經電桿的時候，發現電線有
    垂落，我就下車查看。」、「（你在哪一段發現電纜線垂落
    ？）我們當時巡邏是從台61線西濱快速公路，由東往西經過
    紅綠燈之後，開往東西五路的時候，經過09129號電桿發現
    電線有垂落現象，我就下車查看，順勢看到前方有一台白色
    重機車982-CJE車號停留在現場，往前面看發現前面有麻布
    袋，現場有電纜線束綑綁在一起，有一些已經裝在麻布袋裡
    面，當時我摸的時候，是還有一點點溫度，但是已經不是很
    燙，算是餘溫，剛下車的時候，有看到黑影往農田裡面竄，
    ...，在現場搜尋的時候，有順便通報請偵查隊來現場幫忙
    一起找，在現場找才發現09130、09131號二個路段的電線已
    經被剪落，後來我往南邊農田搜尋，搜尋到凌晨4點多都沒
    有找到，當時發現機車上面鑰匙一直沒有拔起來，我有試著
    發動機車，是可以正常發動的狀態，後來有請值班同仁待查
    車籍所有人，發現所有人是徐瑞軒，他之前就有竊取電纜線
    的紀錄，我根據現場狀況合理懷疑車主有涉案之可能，一直
    到凌晨4點多現場都勘察採證完畢之後，在現場一直沒有發
    現車主及嫌疑人之後，我們先將機車鎖上，因為機車鑰匙沒
    拔，我們怕會有另外竊盜案發生，一直到早上7點的時候，
    我有先跟我們所長報告，有跟其他同事交代案情，同時有發
    E-MAIL到各分局派出所說如果有發現車主，跟我們作公務電
    話聯繫，早上7點我們另一位李國文員警他說他在派出所後
    面檳榔攤有看到一個人全身都有泥土，看起來就像我昨天在
    跟他說的那個男生，因為我們在查詢他的資料時，有順便把
    他的照片印下來，請我們員警到時候可以作辨識，後來把徐
    瑞軒帶回來的時候，他承認是那台機車的車主，就把他帶回
    來詢問整個案發經過，我們有會同他開啟他的機車車箱，裡
    面有美工刀、電纜線、麻布袋、手套的部份。」、「（當時
    東西五路路段編號09129、09130這幾處相隔有多遠？）每段
    間距約50公尺以上。」、「（你剛才說你有發現在編號0912
    9 號電線桿這邊，發現有電線垂落的情形，電線是如何垂落
    法？）...電纜線已經掉落地上，如照片編號8，有一段已經
    被剪落，所以電纜線整個垂落。」、「（編號129、130電線
    桿旁邊是否都是稻田？）都是稻田。」、「（這台982-CJE
    機車停放位置，是否如你今日提出的照片編號5？位置為何
    ？）機車停在編號130號電線桿往南的方向，如我刑案現場
    測繪圖所示的位置。」、「（機車離路邊多遠？）機車就停
    在東西五路路邊，照片是近照，要配合現場繪製圖。」、「
    （你當時發現這種情形，後面你搜尋的區域是在哪裡？）我
    在現場測繪圖上所繪製的大水溝，跟東西五路那塊農田附近
    我都有搜尋過，有樹木的稻田，我沒有去搜索，我集中搜尋
    在機車停放的位置那一塊。」、「（你當時搜尋大水溝及東
    西五路這塊稻田時，有沒有發現有腳印？）我有發現腳印，
    我不敢百分之百確定是對方的，因為那邊平常農夫也會去踩
    ，但我確定有腳印。」、「（現場測繪圖所繪製現場遺留的
    電纜線位置是否就在982-CJE號機車的旁邊？）是，有些已
    經裝在麻布袋裡面，有幾綑是堆置在外面的。」、「（你今
    日所庭呈的照片編號5、6，是否就是當時電纜線放置的情形
    ？）是原始電纜線放置的情形，有一個黃色麻布袋，另外還
    有一綑電纜線。」、「（麻布袋及電纜線距離被告機車多遠
    ？）不到5公尺，大約一個機車車身距離。」、「（你是何
    時返回隊上的？）大約凌晨4點多，因為那邊路燈全部被剪
    斷，旁邊也沒有任何照明，只能靠手電筒搜索。」、「（當
    時李國文員警如何發現被告？）他早上7點多來上班的時候
    ，我有告訴他本案發生的情形，我有拿車主的照片給他看，
    他剛好要去我們派出所正後方的檳榔攤旁邊的商店買東西，
    他看到徐瑞軒走過去，說這個人身上特徵很像，有一個人走
    路一拐一拐的，全身有泥濘，他請我過去確認，我問他是不
    是徐瑞軒，他說是，我問他是不是在找他的機車，他說是，
    就請他回派出所，請他交代那天為何會停在那個位置上，然
    後就請他開啟機車置物箱，看置物箱裡面有什麼東西。」、
    「（你當時看到被告的時候，他的身上有無沾滿泥土？）就
    是如警卷第37頁上下照片所示，當時被告身上沾泥土。」、
    「（警卷第37頁下圖是什麼意思？）那是我問他我們昨天搜
    尋的時候，他人在哪裡，他說他跑到樹林那邊的菜園睡覺，
    我們請他帶我們到現場看，被告睡的那塊板子上面是沒有什
    麼泥土的。」、「（被告所睡的板子位置是否如你所繪製的
    圖被告躺在木板上休息的位置？）對。」、「（你巡邏的時
    候，發現電纜線有垂落的情形，你有無做警示或其他動作？
    ）我巡邏的時候，就有把警車上的警示燈打亮，警示燈是在
    閃爍中，行進中大燈一直都打開著。」、「（是否從遠處就
    可以看到警車的警示燈？）可以。」、「（你有無檢視這些
    電纜線，實際上在編號09129、09130、09131的這幾個地方
    ，有無電纜線被剪斷？）編號130-131之間被剪斷，129-130
    之間被剪斷電纜線垂落，編號131到中山北路那段我不是很
    確定。」、「（編號130-131這段電纜線被剪斷，是新的痕
    跡還是舊的痕跡？）新的痕跡，因為之前才復電沒有多久，
    該路段之前電線一直有持續被剪，我們會對該路段特別注意
    ，該路段我們有放置巡邏箱，為了防制該路段電線再被剪。
    」、「（這個路段所裝置的電線，是有黑色的線跟綠色的線
    嗎？）只有黑色的線。」、「（你當時發現今日庭呈的編號
    5、6照片所示之黑色線，剪斷的痕跡如何？）用美工刀要用
    割的，這是路燈線，沒有一般電纜線那麼粗，是新的痕跡。
    」等語（見本院卷第35-38頁反面）。
(三)證人即臺中市大安區公所技士王柏森於100年12月8日本院審
    理時證述「（你有無發現東西五路編號00000-00000電線桿
    被竊？何時發現被竊？）我是案發當天接獲派出所的通知，
    到現場檢查那段線路被竊走。」、「（是哪一段電線被竊？
    ）是在大安區○○○路上，位置是在西濱公路與中山北路，
    從編號09129到09131這段線路被竊。、「（實際上已經被剪
    掉的線路是哪裡？）到現場看是編號09129的電線桿是還有
    一些遺留的在那邊，等於是往09131的方向下一支電線桿的
    那一段也被剪。」、「（所以是編號09131到中山北路那裡
    也是被剪？編號09131往中山北路的方向，但是還沒有到中
    山北路，但是那一支是台電的電桿，台電的電桿到編號0913
    1這段也是不見。」、「（這些扣案的電線是否就是編號091
    31到09129之間的電線？）當時我到現場去我用腳步丈量這
    段不見的線路大約長度是多長，不見的長度單程大約是100
    公尺，線路有來回兩條，所以來回是200公尺，所以第一個
    我判斷長度是相符的，第二個就電線的規格，現場取出的電
    線上面有規格及編號，我再比對現場被剪掉垂落剩餘掛在電
    纜上的編號是一致的，當初我現場有拍照，我今天帶來的電
    線跟當時取出的電線編號是一致的，我是根據這樣來研判這
    段應該就是失竊的某一段。」、「（這段的電纜線最主要供
    應什麼？）供應東西五路道路路燈照明。」、「（是否供公
    眾使用的？）是的。」、「（有沒有包含一般民眾住家的用
    電？）沒有，都是路燈供電的線路使用。」、「（這個路段
    的電線是歸何單位管的？）現在是大安區公所，之前是台中
    縣大安鄉○○○○○路燈的電線有一部份是台電的，有一部
    份是當地的政府機關，這段線路是大安區公所的，不是台電
    的。」等語（見本院卷第39-40頁）。
(四)經核證人王柏強、王柏森上開證述，其等就上開電線桿路燈
    電線失竊之情形，前後證述大致相符，且其等與被告夙無嫌
    隙，亦無親屬關係，乃係居於客觀第三人身份陳述其等親身
    所見所聞，於本院審理時證述，亦均已依法具結，實無甘冒
    偽證之處罰，虛構情節而設詞誣陷被告之理，是證人王柏強
    、王柏森上開所述，應堪採信。從而，觀之本件案發現場為
    緊鄰台61線西濱快速道路之道路，四周皆為稻田，無住家、
    商店，人煙稀少，被告竟於99年10月27日凌晨騎乘機車至該
    處，實有可疑。又經員警觸摸、檢視上開遭剪斷之電線，該
    電線仍有餘溫、剪斷處亦屬新痕跡、缺口平整，且上開失竊
    電線經本院以扣案美工刀實際操作，可以很快除去電線塑膠
    外皮，但欲完全割斷電線內銅線很困難，須花較長時間（見
    本院卷第39頁反面），而扣案之美工刀1支又係在被告機車
    坐墊下扣得，且失竊之路燈電線合計為5捆、長約200公尺，
    可知上開失竊電線並非以美工刀取下，而係經足以剪斷電線
    內銅線之不明剪具為之至明。再者，被告機車之停放位置，
    係在遭竊電線編號09130號電線桿之前方對面稻田間，機車
    旁並擺放5捆黑色遭竊路燈電線，現場附近之臺中市大安區
    ○○○路、東西五路、南北九路口之路旁，除被告所騎乘之
    機車外，別無其他車輛及人員，有刑案現場測繪圖附卷可憑
    （見警卷第39頁），是案發現場當時僅有被告在場，可堪認
    定。而員警巡邏時有將警車警示燈開啟，從遠處即可看到警
    車之警示燈閃爍，員警於發現上開路段路燈未亮，下車查看
    時即見一人影閃入東西五路旁稻田處，益徵被告係於持足以
    剪斷電線內銅線之不明剪具竊取上開電線時，察覺警方巡邏
    ，即持該不明剪具旋藏身上開地點附近，躲避警方追緝，亦
    堪認定。是上開路段遭竊之路燈電線應係被告所竊取，至為
    明確。
(五)被告雖以前詞置辯，惟查，被告自承於99年10月26日晚上10
    、11時許，從新竹北埔住處騎乘機車出發，想到臺中龍井找
    玩跳舞遊戲「尬舞」的網友「妞妞」，然其對於該綽號「妞
    妞」之人之真實姓名為何、住居所何在，均不知悉，事前亦
    未與綽號「妞妞」之人聯繫見面事宜，卻於同年月27日凌晨
    1、2時許到達臺中後，才想以網路與綽號「妞妞」之人聯絡
    ，被告所為顯與常情相違。又被告辯以上開機車於27日凌晨
    1時許，因故障無法發動，所以將機車停放在臺中市大安區
    ○○○路田埂旁，自己則在另一邊菜園處木板上睡覺，惟該
    機車並無故障，尚能發動，且經警方調閱警局在西濱臨江路
    口南下車道路口建置之監視器畫面編號103B-3、103B-4（時
    段：自99年10月26日23時至10月27日3時），該時段皆無被
    告所有之上開機車經過，業經證人即員警王柏強於本院審理
    時證述明確及職務報告書附卷可憑（見警卷第1-2頁），足
    見被告此部分所辯，亦非可採。再觀之卷附刑案現場測繪圖
    ，車牌號碼為982-CJE號重型機車之放置位置，距被告供承
    之菜園休息處，直線距離共計相距500公尺，有該刑案現場
    測繪圖存卷可參（見警卷第39頁），則參以上開機車之車鑰
    匙仍插置在機車上，何以被告未在機車放置處附近停留，反
    而至與機車停放之地點相距達500公尺遠之處休息，被告所
    為顯有疑義。再者，被告供稱：扣案之麻布袋，係因為機車
    火星塞有問題，拆卸火星塞時，會將麻布袋墊在地上等語（
    見本院卷第41頁正反），惟機車火星塞無須時常更換，且更
    換時，維修者亦無庸倒臥在地，被告對此復改稱：如果要拆
    機車保險絲的話，要把坐墊整個拆下來，坐墊會放置在麻布
    袋上等語，則被告對扣案之麻布袋作何使用，先後供述不一
    ，復觀諸現場遺留之黃色麻布袋，係作為收納電線6捆使用
    ，擺放位置距被告機車約1部機車車身長，有現場照片附卷
    可憑（見警卷第31頁），亦徵被告此部分所辯，尚難憑信。
    又被告自承其自新竹騎乘機車出發前，鞋子係乾淨的、機車
    停放的路段均是在柏油路上、菜園當時亦無灌溉（見本院卷
    第42頁），復觀諸被告供承之菜園木板其上亦未見有泥土（
    見警卷第37頁下圖），縱使其於凌晨時分行走在田埂、菜園
    間，亦斷無可能因露水而將鞋子沾滿泥土，則被告辯以身上
    的泥土可能係睡覺時翻滾、鞋子為踩到露水沾濕的泥土所致
    等語（見警卷第7頁、本院卷第42頁），顯與卷內證據及常
    理未合，被告為員警查獲時之衣著、鞋子，其上均沾有泥土
    ，應係其為躲避員警查獲，而藏身上開路段之稻田間所致，
    堪以認定。
(六)另起訴書認被告係攜帶其所有客觀上具有危險性之兇器鋼筋
    1支、美工刀1支等工具，攀爬該處道路旁編號09129號、091
    30號、09131號之電線桿後，再以美工刀剪斷公共路燈之電
    線等語。惟查，被告於99年10月27日凌晨騎乘上開機車至臺
    中市大安區○○○路時，係先將該機車停放在該路段編號09
    130號電線桿前方對面之稻田間，僅攜帶足以剪斷電線內銅
    線之不明剪具至該路段編號09129號、09130號、09131號之
    電線桿，再持之竊取該等電線桿之路燈電線，而扣案之美工
    刀1支、鋼筋1支係在被告機車坐墊下扣得，該美工刀1支經
    本院勘驗，亦無法於短時間內將電線割斷，業如前述。準此
    ，被告行竊時並未攜帶扣案之美工刀1支、鋼筋1支，該等物
    品亦無供或預備供竊取上開電線使用，起訴意旨認被告係攜
    帶其所有客觀上具有危險性之兇器鋼筋1支、美工刀1支等工
    具，攀爬該處道路旁編號09129號、09130號、09131號之電
    線桿後，再以美工刀剪斷公共路燈之電線等語，容有未洽，
    併予敘明
(七)綜上所述，本件案發當時為凌晨時段，該路段除被告之人車
    在現場外，並無其他車輛經過或人員行走當中，且當時被告
    機車停放位置位於電線被剪斷之電線桿附近，失竊電線亦擺
    放在被告所有之機車旁，該電線尚有餘溫、斷面屬新痕跡，
    係剛遭他人剪斷等情推斷，應可認定上開行為係被告所為。
    從而，被告所辯顯係事後推委卸責之詞，尚難憑採。此外，
    復有職務報告書、大甲分局海墘派出所扣押筆錄、扣押物品
    目錄表、贓物認領保管單、現場照片8張、刑案現場測繪圖
    （見警卷第1-2頁、第17-23頁、第27頁、第31-37頁、第39
    頁）、臺中市政府警察局大甲分局100年2月25日中市警甲分
    偵字第1000004104號函及檢附之現場勘查報告、內政部警政
    署刑事警察局100年2月15日刑醫字第1000017214號鑑定書（
    見偵卷第22-33頁）等資料在卷可稽，本件事證已臻明確，
    被告犯行洵堪認定，應依法論科。
三、查刑法第321條業經總統於100年1月26日以華總一義字第100
    00015561號令公布修正，並於100年1月28日施行，本件被告
    為前揭犯行時，刑法第321條第1項加重竊盜罪原規定為：「
    犯竊盜罪而有左列情形之一者，處6月以上、5年以下有期徒
    刑：一、於夜間侵入住宅或有人居住之建築物、船鑑或隱匿
    其內而犯之者。二、毀越門扇、牆垣或其他安全設備而犯之
    者。三、攜帶兇器而犯之者。四、結夥三人以上而犯之者。
    五、乘火災、水災或其他災害之際而犯之者。六、在車站或
    埠頭而犯之者。前項之未遂犯罰之。」修正後之刑法第321
    條則規定為：「犯竊盜罪而有下列情形之一者，處6月以上
    、5 以下有期徒刑，得併科新臺幣10萬元以下罰金：一、侵
    入住宅或有人居住之建築物、船艦或隱匿其內而犯之者。二
    、毀越門扇、牆垣或其他安全設備而犯之者。三、攜帶兇器
    而犯之者。四、結夥三人以上而犯之者。五、乘火災、水災
    或其他災害之際而犯之者。六、在車站、埠頭、航空站或其
    他供水、陸、空公眾運輸之舟、車、航空機內而犯之者。前
    項之未遂犯罰之。」是被告行為後法律已有變更，應依刑法
    第2條第1項之規定，為「從舊從輕」之比較。本案經比較新
    舊法後，因修正前刑法第321條第1項未規定得併科新臺幣10
    萬元以下罰金，有利於被告，自應適用修正前刑法第321條
    第1項之規定。
四、按刑法第321條第1項第3款之攜帶兇器竊盜罪，係以行為人
    攜帶兇器竊盜為其加重要件，此所謂兇器，其種類並無限制
    ，凡客觀上足對人之生命、身體、安全構成威脅，具有危險
    性之兇器均屬之，且只須行竊時攜帶此種具危險性之兇器為
    已足，並不以攜帶之初有行兇之意圖為必要（最高法院79年
    台上字第5253號判例意旨參照）。查扣案之美工刀係屬鐵製
    材質、質地堅硬、銳利之物，客觀上為兇器之物，仍無法於
    短時間內割斷上開電線，則被告於上開時、地攜帶之不明剪
    具雖未扣案，惟該不明剪具既足以剪斷上開電線桿路燈電線
    內銅線，質地應屬銳利堅硬，客觀上實足以對人之生命、身
    體安全產生威脅，自屬兇器至明。又被告竊取之電線係臺中
    市大安區○○設○○路燈電線，係供公眾道路照明使用。是
    核被告所為，係犯修正前刑法第321條第1項第3款之攜帶兇
    器竊盜罪、刑法第188條妨害供公眾使用之民生用電事業罪
    。被告以一行為觸犯數罪名，為想像競合犯，應依刑法第55
    條規定，從一重攜帶兇器竊盜罪處斷。起訴事實雖就妨害供
    公眾使用之民生用電事業罪部分，未及論述，惟此部分既與
    公訴人已起訴部分具有想像競合犯之裁判上一罪關係，依起
    訴不可分原則，應為本案起訴效力所及，本院自得併予審理
    ，附此敘明。被告前於94年間因竊盜等案件，經臺灣新竹地
    方法院以94年度訴字第369號判處有期徒刑8月確定，於96年
    3月11日縮刑期滿執行完畢。又於98年間因竊盜案件，經臺
    灣苗栗地方法院以98年度易字第355號判處有期徒刑10月確
    定，甫於99年7月13日執行完畢一情，有臺灣高等法院被告
    前案紀錄表1份在卷可稽。其於有期徒刑執行完畢後5年內，
    故意再犯本件有期徒刑以上之罪，為累犯，應依刑法第47條
    第1項，加重其刑。爰審酌被告正值壯年，不思己力謀取所
    需，竟率爾以上開方式竊取他人財物，缺乏尊重他人財產權
    之觀念，其行殊值非難，併斟酌被告於犯罪後態度、犯罪之
    動機、手段、目的、國中畢業之智識程度、小康之家庭經濟
    狀況(見警卷第3頁)等一切情狀，量處如主文所示之刑，以
    示懲儆。
五、按被告所有供犯罪所用或犯罪預備之物，依刑法第38條第3
    項前段之規定，係屬「得」沒收，為法院得依職權酌定之事
    項，縱未予諭知沒收，於法自無不合，有最高法院87年度台
    上字第4383號判決意可資參照。查未扣案之足以剪斷電線內
    銅線之不明剪具，雖為被告供本案竊盜使用，惟未扣案，無
    證據證明該物品係屬被告所有；另扣案之美工刀1支、美工
    刀片3盒、鋼筋1支、麻布袋1個、棉質手套1雙等物，係在被
    告機車坐墊下之置物箱扣得，被告於警詢供稱美工刀係要修
    理機車時使用、刀片沒什麼用途，因為便宜所以買這麼多、
    鋼筋是之前竊取電纜線所留、電纜線一截是之前苗栗查獲之
    竊取台電電纜線遺留、手套是作為騎乘機車使用、麻布袋是
    平常修理機車墊東西之用等語（見警卷第8-9頁），是上開
    扣案證物（除電纜線1截外）雖為被告所有，然被告在為本
    件犯行時，仍放置在機車置物箱內，未攜帶、使用上開扣案
    物，且均非違禁物，故不予宣告沒收，附此敘明。
據上論斷，應依刑事訴訟法第299條第1項前段，刑法第2條第1項
前段、第188條、（修正前）第321條第1項第3款、第55條、第47
條第1項，判決如主文。
本案經檢察官廖聖民到庭執行職務。
中    華    民    國   100    年    12    月    22    日
                  刑事第四庭  審判長法  官  吳進發
                                    法  官  黃綵君
                                    法  官  李婉玉
以上正本證明與原本無異。
如不服本判決應於收受送達後10日內向本院提出上訴書狀，並應
敘述具體理由；其未敘述上訴理由者，應於上訴期間屆滿後20日
內向本院補提理由書（均須按他造當事人之人數附繕本）「切勿
逕送上級法院」。
                                    書記官  林政佑
中    華    民    國   100    年    12    月    22    日
附錄論罪科刑法條
修正前刑法第321條第1項第3款
犯竊盜罪而有下列情形之一者，處 6 月以上、5 年以下有期徒
刑，得併科新臺幣 10 萬元以下罰金：
三、攜帶兇器而犯之者。